Minutes et répertoires du notaire Claude LENORMAND, 7 avril 1553 - 6 juillet 1558 (étude XXXIII)
Archives nationales
Minutes et répertoires du notaire Claude LENORMAND (étude XXXIII)
7 avril 1553 - 6 juillet 1558
MC/ET/XXXIII/59 - MC/ET/XXXIII/60
Etude XXXIII; Lenormand, Claude
Archives nationales de France
Minutes et répertoires: la loi 2008-696 du 15 juillet 2008 relative aux archives a fixé à 75 ans à compter de la date de l'acte, ou à 25 ans à compter de la date du décès de l'intéressé si ce délai est plus bref, le délai de communication des minutes et répertoires des notaires; ce délai est porté à 100 ans à compter de la date de l'acte si le document se rapporte à un mineur (code du Patrimoine, articles L213-2, 4e d et 5e).
Autres documents de l'étude (dossiers de clients, comptabilité...): s'agissant d'archives privées, ces documents sont communicables selon les modalités fixées par le déposant ou le donateur.
Certains documents ne sont pas accessibles en raison de leur mauvais état de conservation.
Versement
Attention: ce notaire n'a pas laissé de répertoire pour son activité dans l'étude XXXIII
Accès aux instruments de recherche de tous les notaires de l’étude XXXIII
Archives de l'étude XXXIII
- Minutes de Claude LENORMAND, 7 avril 1553 - 2 avril 1561; MC/ET/XXXIII/59 - MC/ET/XXXIII/60
  - Minutes concernant l'Hôtel-Dieu de Paris. 1553, 7 avril - 1555, 5 avril, 7 avril 1553 - 5 avril 1555; MC/ET/XXXIII/59
    Informations complémentaires:
    Article partiellement dépouillé par E. Coyecque, t.II, p. 557, notices n° 5482 à 6610 publiées (1905 et 1923) sous la cote: XL.
    Informations concernant le classement:
    Le niveau inférieur de description, quand il existe, correspond aux minutes d'actes. Toutes les minutes ne sont pas forcément décrites une à une. Les descriptions de ces minutes sont plus ou moins détaillées.
    - Procuration des gouverneurs au nom de NN. à l'effet 'de soy joindre et prandre la cause et garentie pour Philippes Le Villain et Jehan Cornu, demourans à Boncourt, près Annet, commissaires establiz de par le Roy à la requeste desd. gouverneurs... par Nicolas Picard, huissier sergent à cheval aud. Chastelet, aux héritaiges saisiz de Vincent Jehan..., et ce allencontre de Jehan Jourdain et tous autres, et requérir lad. cause estre renvoyée pardevant messrs les gens tenans les Requestes du Palais..., en vertu du commitimus desd... constituans...'., 7 avril 1553; MC/ET/XXXIII/59; fol. 1
      Origine de l'information:
      Ernest Coyecque, Recueil d'actes notariés relatifs à l'histoire de Paris et de ses environs au XVIe siècle [étude XXXIII], t. II, 1532-1555 [3002 actes], Paris, 1923, p. 557, notice n° 6482 (instrument de recherche imprimé dématérialisé dont la version intégrale est accessible en ligne par la rubrique 'Autres instruments de recherche', voir contexte dans le Plan d’orientation général - Notaires de Paris, guides thématiques du Minutier).
      Date de révision: 2010-2012
      Date de création de la notice: 2009
      Ernest Coyecque, Recueil d'actes notariés relatifs à l'histoire de Paris et de ses environs au XVIe siècle, tome II, Paris, Champion, 1923, LXXVII-832 p.
      procuration; Annet-sur-Marne (Seine-et-Marne); Boncourt (Aisne); Le Villain, Philippes; Picard, Nicolas; Jehan, Vincent; Cornu, Jean; Jourdain, Jean; commissaire (Ancien Régime); administrateur; auxiliaire de justice
    - Procuration des gouverneurs au nom de Jean Foussart et Jean Salmon, laboureurs, à Créteil, à l'effet de poursuivre 'les délinquans qu'ilz se trouverront desgatans et faisans dommages ès prez et saulx des ysles dud. Créteil, ensemble ès fruictz et aultres héritages... aud. Hostel-Dieu apartenans...'., 7 avril 1553; MC/ET/XXXIII/59; fol. 1 Vo
      Ernest Coyecque, Recueil d'actes notariés relatifs à l'histoire de Paris et de ses environs au XVIe siècle [étude XXXIII], t. II, 1532-1555 [3002 actes], Paris, 1923, p. 557, notice n° 6483 (instrument de recherche imprimé dématérialisé dont la version intégrale est accessible en ligne par la rubrique 'Autres instruments de recherche', voir contexte dans le Plan d’orientation général - Notaires de Paris, guides thématiques du Minutier).
      procuration; Créteil (Val-de-Marne); Foussart, Jean; Salmon, Jean; agriculteur; administrateur
    - Bail, pour neuf ans, par les gouverneurs à Marie Ruffin, veuve de Nicolas Féart, demeurant à Saint-Vaast-lez-Verberie, des héritages et rentes, sis audit lieu et terroirs environnant, dont l'Hôtel de Blois, moyennant 80 l. t. par an et à diverses conditions, notamment de fournir les voitures et charrois en cas de grosses réparations, 'de nourrir, loger et héberger... lesdictz seigneurs gouverneurs, leur procureur, messagiers, gens et serviteurs et leurs chevaulx touteffoys qu'ilz yront, séjourneront et passeront par icellui lieu...' et de résider en personne à la ferme; caution solidaire de Pierre Ruffin, laboureur, audit lieu, frère de Marie Ruffin., 14 avril 1553; MC/ET/XXXIII/59; fol. 3
      Ernest Coyecque, Recueil d'actes notariés relatifs à l'histoire de Paris et de ses environs au XVIe siècle [étude XXXIII], t. II, 1532-1555 [3002 actes], Paris, 1923, p. 557, notice n° 6484 (instrument de recherche imprimé dématérialisé dont la version intégrale est accessible en ligne par la rubrique 'Autres instruments de recherche', voir contexte dans le Plan d’orientation général - Notaires de Paris, guides thématiques du Minutier).
      bail; cautionnement; Saint-Vaast-de-Longmont (Oise); Ruffin, Pierre; Féart, Nicolas; Ruffin, Marie; agriculteur; administrateur
    - Vente par Lubin Chappelain, marchand et bourgeois de Paris, rue Saint-Denis, aux gouverneurs, d'une rente de 50 l. t., léguée par Claude Billoré à Denis Barthélemy, bourgeois de Paris, qui l'avait cédée par échange au vendeur, ladite rente à percevoir sur Jean de Cormeilles, marchand drapier, à Beauvais, et sur Nicole de Cormeilles; prix: 600 l. t., 28 avril 1553; MC/ET/XXXIII/59; fol. 11
      Ernest Coyecque, Recueil d'actes notariés relatifs à l'histoire de Paris et de ses environs au XVIe siècle [étude XXXIII], t. II, 1532-1555 [3002 actes], Paris, 1923, p. 558, notice n° 6486 (instrument de recherche imprimé dématérialisé dont la version intégrale est accessible en ligne par la rubrique 'Autres instruments de recherche', voir contexte dans le Plan d’orientation général - Notaires de Paris, guides thématiques du Minutier).
      acte de vente; échange; Saint-Denis (rue); Billoré, Claude; Cormeilles, Jean de; Cormeilles, Nicole de; Barthélemy, Denis; Chappelain, Lubin; administrateur; commerçant; négociant
    - Marché entre Noël Régnier, maître des basses-oeuvres, rue du Mûrier, et les gouverneurs, pour 'vuider, curer, racler et nectoyer... et mectre hors aux champs toutes les matières fécalles et aultres immondices quelzconques qui proviendront et seront par chascun an... ès deux fosses servans aux mallades, qui sont sur la rivière, en la fosse des acouchées, qui est soubz les pilliers; [Suite de la description dans les informations complémentaires], 28 avril 1553; MC/ET/XXXIII/59; fol. 9
      item, en une fosse qui est près Petit Pont, que on appelle le Trou Jobet, où l'en mect toutes les ordures et immondices de la Salle neufve.
      Item, les charrées de la lavenderie avec le canard de la cuysine, ensemble les charrées et aultres inmondices quelzconques qui pourront estre jectées des chambres estant sur l'eaue, du costé vers le Petit Pont.
      Et y besongner... en temps d'yver une fois la sepmaine et en temps d'esté trois fois la sepmaine...; à commencer à y besongner dès le jour d'huy... en bon nombre de gens et aydes..., aultrement lesditz seigneurs gouverneurs y pourront mectre gens aux despens dudit Régnyer...'.
      Prix: 30 l. t. par an, payables à la Saint-Remi et à Pâques.
      Ernest Coyecque, Recueil d'actes notariés relatifs à l'histoire de Paris et de ses environs au XVIe siècle [étude XXXIII], t. II, 1532-1555 [3002 actes], Paris, 1923, p. 558, notice n° 6485 (instrument de recherche imprimé dématérialisé dont la version intégrale est accessible en ligne par la rubrique 'Autres instruments de recherche', voir contexte dans le Plan d’orientation général - Notaires de Paris, guides thématiques du Minutier).
      marché; Mûrier (rue du); Petit (pont); Régnier, Noël; administrateur
    - Titre-nouvel passé par Jacques d'Anet, laboureur, à Clamart, au profit des gouverneurs, pour 4 s. p. de rente et 3 d. pitte parisis de cens sur un quartier de vigne, à Clamart, lieu-dit Meulant, et sur demi quartier et demi quarteron de jardin, peuplé d'arbres, même terroir, lieu-dit Pluquet., 5 mai 1553; MC/ET/XXXIII/59; fol. 15
      Ernest Coyecque, Recueil d'actes notariés relatifs à l'histoire de Paris et de ses environs au XVIe siècle [étude XXXIII], t. II, 1532-1555 [3002 actes], Paris, 1923, p. 558, notice n° 6487 (instrument de recherche imprimé dématérialisé dont la version intégrale est accessible en ligne par la rubrique 'Autres instruments de recherche', voir contexte dans le Plan d’orientation général - Notaires de Paris, guides thématiques du Minutier).
      titre nouvel; Clamart (Hauts-de-Seine); Anet, Jacques d'; administrateur; agriculteur
    - Titre-nouvel par ledit Pierre Gentil, de ladite rente, assise sur sa maison, à Montereau-faut-Yonne, rue aux Changes, tenant d'un côté au Vieux Marché et d'autre à une petite ruelle tendant au Vieux Marché., 5 mai 1553; MC/ET/XXXIII/59; fol. 17 Vo
      Ernest Coyecque, Recueil d'actes notariés relatifs à l'histoire de Paris et de ses environs au XVIe siècle [étude XXXIII], t. II, 1532-1555 [3002 actes], Paris, 1923, p. 558, notice n° 6489 (instrument de recherche imprimé dématérialisé dont la version intégrale est accessible en ligne par la rubrique 'Autres instruments de recherche', voir contexte dans le Plan d’orientation général - Notaires de Paris, guides thématiques du Minutier).
      titre nouvel; marché; Gentil, Pierre; administrateur
    - Reconnaissance par Pierre Gentil, contrôleur, à Montereau - faut - Yonne, actuellement à Paris, au profit des gouverneurs, d'une somme de 228 l. t. pour dix-neuf années d'arrérages d'une rente de 12 l. t. donnée à l'Hôtel-Dieu par Raoulette Malicorne, le 24 septembre 1522, ladite somme payable à la Toussaint prochaine., 5 mai 1553; MC/ET/XXXIII/59; fol. 17
      Ernest Coyecque, Recueil d'actes notariés relatifs à l'histoire de Paris et de ses environs au XVIe siècle [étude XXXIII], t. II, 1532-1555 [3002 actes], Paris, 1923, p. 558, notice n° 6488 (instrument de recherche imprimé dématérialisé dont la version intégrale est accessible en ligne par la rubrique 'Autres instruments de recherche', voir contexte dans le Plan d’orientation général - Notaires de Paris, guides thématiques du Minutier).
      reconnaissance; Montereau-Fault-Yonne (Seine-et-Marne); Gentil, Pierre; Malicorne, Raoulette; contrôleur (Ancien Régime); administrateur
    - Bail, pour neuf ans, par les gouverneurs à Adam Le Mercier, laboureur, au Mesnil-Aubry, de trente-sept arpents et demi et quinze perches de terre labourable, en plusieurs pièces, susdit terroir, provenant du don fait à l'Hôtel-Dieu par feu Jean Hébert, moyennant, par an, trois muids blé froment et six chapons gras et à charge notamment d'héberger les gens de l'Hôtel-Dieu et leurs chevaux, quand ils viendront au Mesnil-Aubry; caution solidaire de Jean Le Mercier, mêmes qualité et lieu., 19 mai 1553; MC/ET/XXXIII/59; fol. 19
      Ernest Coyecque, Recueil d'actes notariés relatifs à l'histoire de Paris et de ses environs au XVIe siècle [étude XXXIII], t. II, 1532-1555 [3002 actes], Paris, 1923, p. 558, notice n° 6490 (instrument de recherche imprimé dématérialisé dont la version intégrale est accessible en ligne par la rubrique 'Autres instruments de recherche', voir contexte dans le Plan d’orientation général - Notaires de Paris, guides thématiques du Minutier).
      bail; cautionnement; Le Mesnil-Aubry (Val-d'Oise); Hébert, Jean; Le Mercier, Jean; Le Mercier, Adam; agriculteur; administrateur
    - Engagement dudit Jean de Fresnes de désintéresser sa caution., 31 mai 1553; MC/ET/XXXIII/59; fol. 23 Vo
      Ernest Coyecque, Recueil d'actes notariés relatifs à l'histoire de Paris et de ses environs au XVIe siècle [étude XXXIII], t. II, 1532-1555 [3002 actes], Paris, 1923, p. 559, notice n° 6492 (instrument de recherche imprimé dématérialisé dont la version intégrale est accessible en ligne par la rubrique 'Autres instruments de recherche', voir contexte dans le Plan d’orientation général - Notaires de Paris, guides thématiques du Minutier).
      Bourg-la-Reine (Hauts-de-Seine); Fresnes, Jean de
    - Bail, pour neuf ans, par les gouverneurs à Jean de Fresnes, laboureur, 'au' Bourg-la-Reine, de la ferme de l'Hôtel-Dieu, sise audit lieu, contenant demi arpent quatre perches, avec soixante-sept arpents un quartier quinze perches de terre, en plu sieurs pièces, même terroir et environs, et trois arpents de pré en la prairie de Longjumeau, moyennant, par an, trois muids et demi de grain, les deux tiers blé méteil et le reste avoine, 'ung cent de gluys de feurre pour mectre aux lietz des paouvres mallades dudit Hostel Dieu' et 60 s. p. en argent comptant, et à diverses conditions, notamment 'délaisser par chacune desdites années, ès ditz trois arpens de pré, une chariottée de foing au prouffit dudit Hostel Dieu, en la saison...; [Suite de la description dans les informations complémentaires], 31 mai 1553; MC/ET/XXXIII/59; fol. 21
      et aussi lesd. seigneurs bailleurs... entretiendront les paouvres de l'Hostel Dieu dudit Bourg la Royne de litz, linges et couvertures, et ledit preneur sera tenu... garder lesd. litz, faire blanchir le linge et fournyr lesditz litz de feurre, à ses despens...'.
      Obligation d'héberger les gens de l'Hôtel-Dieu de passage à Bourg-la-Reine.
      Caution solidaire de Nicolas Chachouin, laboureur, fermier pour l'Hôtel-Dieu de la ferme du Pressoir, hors la porte Saint-Michel.
      Ernest Coyecque, Recueil d'actes notariés relatifs à l'histoire de Paris et de ses environs au XVIe siècle [étude XXXIII], t. II, 1532-1555 [3002 actes], Paris, 1923, p. 558, notice n° 6491 (instrument de recherche imprimé dématérialisé dont la version intégrale est accessible en ligne par la rubrique 'Autres instruments de recherche', voir contexte dans le Plan d’orientation général - Notaires de Paris, guides thématiques du Minutier).
      bail; cautionnement; Bourg-la-Reine (Hauts-de-Seine); Chachouin, Nicolas; Fresnes, Jean de; administrateur; agriculteur
    - Délivrance par Nicole Rayer, doyen de Saint-Quiriace de Provins, exécuteur testamentaire d'Antoine Migourdin, chanoine en l'église Notre-Dame du Val de Provins, aux gouverneurs, représentés par Jean Abraham, commis de Jean de Savignac, receveur général, d'un legs verbal de 300 l. t., à charge de deux services solennels de vigiles et recommandaces et une haute messe de Requiem, à diacre, sous-diacre et choraux, à célébrer, chaque année, en l'église de l'Hôtel-Dieu, le lundi après Quasimodo et le lundi après l'octave de la Pentecôte., 7 juin 1553; MC/ET/XXXIII/59; fol. 27
      Ernest Coyecque, Recueil d'actes notariés relatifs à l'histoire de Paris et de ses environs au XVIe siècle [étude XXXIII], t. II, 1532-1555 [3002 actes], Paris, 1923, p. 559, notice n° 6495 (instrument de recherche imprimé dématérialisé dont la version intégrale est accessible en ligne par la rubrique 'Autres instruments de recherche', voir contexte dans le Plan d’orientation général - Notaires de Paris, guides thématiques du Minutier).
      délivrance de legs; Provins (Seine-et-Marne); Hôtel-Dieu; Migourdin, Antoine; Abraham, Jean; Savignac, Jean de; Rayer, Nicole; chanoine; administrateur; doyen d'université; comptable
    - Bail, pour neuf ans, par les gouverneurs à René Le Fèvre, docteur en droits, doyen de l'église de Poitiers, conseiller en Parlement, d'une maison, rue de la Colombe, précédemment occupée par Jacques de Prime, non compris la 'masure... que lesd. de l'Hostel Dieu ont retenue... pour en disposer... ainsi qu'ilz adviseront...'; prix: 210 l. t. par an, [Suite de la description dans les informations complémentaires], 7 juin 1553; MC/ET/XXXIII/59; fol. 25
      'auquel pris ladicte maison a esté délaissée audict preneur, après que les escripteaulx ont esté attachez sur le portail de lad. maison l'espace d'un moys ou environ.
      Laquelle maison ledict preneur sera tenu et promect garnir de biens meubles, exploictables pour la seureté dud. loyer, et les entretenir de toutes menues réparations, avec le pavé tant du devant de lad. maison que de la court d'icelle, et rendre les privez... nectz et wydes, en les rendant préalablement wides audict preneur, et aussi rendre lesd. lieux en bon estat desd. menues réparations, et pareillement led. pavé en bon estat, en la fin dud. temps...'.
      En cas de décès du preneur, faculté pour les bailleurs de résilier le bail. 'Ce faict et à la sortye du Bureau dud. Hostel Dieu se sont lesd. notaires transportez ès hostelz et domicilles de... François Gayant et Jehan Crocquet, aussi gouverneurs..., lesquelz en personne, après lecture à eulx faicte du contenu aud. bail, ont icelluy... approuvé...'.
      Ernest Coyecque, Recueil d'actes notariés relatifs à l'histoire de Paris et de ses environs au XVIe siècle [étude XXXIII], t. II, 1532-1555 [3002 actes], Paris, 1923, p. 559, notice n° 6494 (instrument de recherche imprimé dématérialisé dont la version intégrale est accessible en ligne par la rubrique 'Autres instruments de recherche', voir contexte dans le Plan d’orientation général - Notaires de Paris, guides thématiques du Minutier).
      bail; cession; Colombe (rue de la); Poitiers (Vienne); Crocquet, Jean; Prime, Jacques de; Gayant, François; Le Fèvre, René; administrateur; docteur d'université
    - Procuration des gouverneurs au nom de Gilles Le Coigneux, procureur en Parlement, relative à un arrêt du Parlement, dont copie, rendu entre Jean Bourdon, laboureur, à Moisenay-en-Brie, marié à Anne Dupont, veuve d'Esme Maurenard, d'une part, et d'autre part, le procureur général du Roi, représentant les pauvres de Paris, l'Hôtel-Dieu, l'un et l'autre légataires pour un tiers de Jean de Riveron, auditeur en la Chambre des comptes, et le frère de celui-ci et son héritier, Jean de Riveron, marchand, à Angers; [Suite de la description dans les informations complémentaires], 14 juin 1553; MC/ET/XXXIII/59; fol. 29
      la Cour accorde à Jean Bourdon, du consentement des défendeurs, une prolongation de trois ans du bail consenti, le 15 mai 1544, pour neuf ans, par ledit Jean de Riveron audit Esme Maurenard de la terre et seigneurie de Moisenay, moyennant, par an, 110 l. t., deux pourceaux de 100 s. pièce, plus deux douzaines de chapons et deux setiers de pois, ou leur valeur, fixée à 100 s. t..
      Cette prolongation serait résiliée si le procès actuellement pendant au sujet de cette terre recevait une solution avant l'expiration des trois ans, et ce à compter du jour du jugement.
      Ernest Coyecque, Recueil d'actes notariés relatifs à l'histoire de Paris et de ses environs au XVIe siècle [étude XXXIII], t. II, 1532-1555 [3002 actes], Paris, 1923, p. 559, notice n° 6496 (instrument de recherche imprimé dématérialisé dont la version intégrale est accessible en ligne par la rubrique 'Autres instruments de recherche', voir contexte dans le Plan d’orientation général - Notaires de Paris, guides thématiques du Minutier).
      procuration; Moisenay (Seine-et-Marne); Angers (Maine-et-Loire); Bourdon, Jean; Riveron, Jean de; Dupont, Anne; Maurenard, Esme; Le Coigneux, Gilles; administrateur; procureur de justice (Ancien Régime); auditeur de justice; agriculteur; procureur du roi (Ancien Régime)
    - Bail, pour six ans et six mois, par les gouverneurs à Mathurine Bézart, fruitière, rue Neuve Notre-Dame, veuve de Claude Michel, de la deuxième loge du côté de la porte de l'Hôtel-Dieu, rue du Petit Pont, moyennant 18 l. t. par an; ledit bail consenti sans garantie dans le cas où l'Hôtel-Dieu serait évincé des lieux; obligation pour la locataire de ne pas 'empescher le pavé les jours des pardons qui se font audict Hostel Dieu...'., 14 juillet 1553; MC/ET/XXXIII/59; fol. 31
      Ernest Coyecque, Recueil d'actes notariés relatifs à l'histoire de Paris et de ses environs au XVIe siècle [étude XXXIII], t. II, 1532-1555 [3002 actes], Paris, 1923, p. 560, notice n° 6497 (instrument de recherche imprimé dématérialisé dont la version intégrale est accessible en ligne par la rubrique 'Autres instruments de recherche', voir contexte dans le Plan d’orientation général - Notaires de Paris, guides thématiques du Minutier).
      bail; Neuve-Notre-Dame (rue); Petit-Pont (rue du); Michel, Claude; Bézart, Mathurine; administrateur; commerçant
    - Bail, pour neuf ans, par les gouverneurs à Jean de Cerisiers, éperonnier du Roi, bourgeois de Paris, d'une maison, rue Saint-Honoré, près la place aux Chats, moyennant 100 l. t. par an; en cas de décès du preneur, sa veuve jouira du restant du bail; en cas de décès des deux ou de nouveau mariage de la veuve, faculté de résiliation pour les bailleurs; obligation pour le preneur d'habiter personnellement la maison., 2 août 1553; MC/ET/XXXIII/59; fol. 33.
      Ernest Coyecque, Recueil d'actes notariés relatifs à l'histoire de Paris et de ses environs au XVIe siècle [étude XXXIII], t. II, 1532-1555 [3002 actes], Paris, 1923, p. 560, notice n° 6498 (instrument de recherche imprimé dématérialisé dont la version intégrale est accessible en ligne par la rubrique 'Autres instruments de recherche', voir contexte dans le Plan d’orientation général - Notaires de Paris, guides thématiques du Minutier).
      bail; obligation; Saint-Honoré (rue); Cerisiers, Jean de; administrateur; forgeron
    - Bail, pour neuf ans, par les gouverneurs à Jean Poujot l'aîné, fruitier, sur le Petit Pont, d''une place à vendre beurre et autre marchandise, assise sur led. Petit Pont, près la grant porte et joignant la loge de celluy qui cuille les deniers du Roy', moyennant 16 l. t. par an, sans garantie en cas d'éviction des bailleurs et à charge de ne pas encombrer le pavé aux jours des pardons à l'Hôtel-Dieu., 2 août 1553; MC/ET/XXXIII/59; fol. 39
      Ernest Coyecque, Recueil d'actes notariés relatifs à l'histoire de Paris et de ses environs au XVIe siècle [étude XXXIII], t. II, 1532-1555 [3002 actes], Paris, 1923, p. 560, notice n° 6502 (instrument de recherche imprimé dématérialisé dont la version intégrale est accessible en ligne par la rubrique 'Autres instruments de recherche', voir contexte dans le Plan d’orientation général - Notaires de Paris, guides thématiques du Minutier).
      bail; Petit (pont); Poujot, Jean; administrateur; commerçant
    - Bail, pour neuf ans, par les gouverneurs à Mahiet Révérend, faiseur de fermoirs, d'une maison, rue Saint-Jacques, au-dessous de l'église Saint-Benoît, à l'enseigne du Croissant, moyennant 36 l. t. par an., 2 août 1553; MC/ET/XXXIII/59; fol. 37 Vo
      Ernest Coyecque, Recueil d'actes notariés relatifs à l'histoire de Paris et de ses environs au XVIe siècle [étude XXXIII], t. II, 1532-1555 [3002 actes], Paris, 1923, p. 560, notice n° 6501 (instrument de recherche imprimé dématérialisé dont la version intégrale est accessible en ligne par la rubrique 'Autres instruments de recherche', voir contexte dans le Plan d’orientation général - Notaires de Paris, guides thématiques du Minutier).
      bail; Saint-Jacques (rue); Saint-Benoît (église); Croissant (enseigne du); Révérend, Mahiet; administrateur; imprimeur